---
title: "EDA IMDB Series"
output:
  html_document:
    df_print: paged
    toc: yes
    toc_float: yes
  html_notebook:
    toc: yes
    toc_float: yes
---

```{r setup, echo=FALSE, warning=FALSE, message=FALSE}
library(tidyverse)
library(here)
theme_set(theme_bw())
```

Nesta análise será explorado correlações encontradas na série Friends. Foi optado por analisar somente uma série pelo motivo de que cada série é uma tabela única com seus próprios dados. Por motivos de simplificação iremos analisar essas correlações somente nesta série.


```{r}
all_series = read_csv(here("data/series_from_imdb.csv.zip"), 
                      col_types = "ccdcdcdddddddddddd") 

glimpse(all_series)
episodes = all_series %>% 
    filter(series_name %in% c("Friends")) 
glimpse(episodes)
```

Após carregar os dados foi escolhido para análise dois pares da tabela: UserRating e UserVotes, UserRating e r10 (Proporção de notas 10).

```{r}

episodes %>%
  ggplot(aes(x =UserRating, y = UserVotes)) + 
  geom_point(color = 'red', alpha = .7) + 
     labs(title = "Distribuição do Rating pelos Votos dos usuários",
             x = "Rating", y= "Votos dos usuários")

episodes %>% 
    summarise(
           spearman = cor(UserRating, UserVotes, method = "spearman"),
           kendall = cor(UserRating, UserVotes, method = "kendall")
              )
```

Após observarmos que a correlação entre UserRating e UserVotes indicaram valores abaixo de 0.5, isto indica que a quantidade de votos não está bem relacionado com o rating, um exemplo disto é que pode-se ter muitos votos e um rating muito baixo, assim comoter poucos votos e um rating alto.


```{r}

episodes %>%
  ggplot(aes(x =UserRating, y = r10)) + 
  geom_point(color = 'red', alpha = .7) + 
     labs(title = "Distribuição do Rating por avaliações nota 10",
             x = "Rating", y = "Notas 10")

episodes %>% 
    summarise(pearson = cor(UserRating, r10, method = "pearson"),
           spearman = cor(UserRating, r10, method = "spearman")
              )
```

A correlação entre UserRating e r10 é alta, acima de 0.9. Isto indica que, no caso desta série específica, por ser bem avaliada no geral, o rating tem uma dependência forte de notas 10. Mas isto não se aplica a todos os casos, se tivéssemos uma série com avaliação baixa no geral, o rating não estaria bem relacionado com a proporção de notas 10.
.